【裁判字號】    90,易,1443
【裁判日期】    901016
【裁判案由】    贓物等
【裁判全文】
臺灣彰化地方法院刑事判決                          九十年度易字第一四四三號
    公  訴  人  臺灣彰化地方法院檢察署檢察官
    被      告  戊○○
                丙○○
右列被告因贓物等案件，經檢察官提起公訴（九十年度偵字第三七六四號），本院判
決如左：
    主      文
戊○○、丙○○共同連續寄藏贓物，各處有期徒刑捌月。
    事      實
一、戊○○、丙○○二人均明知王聰庭（另由檢察官移送台灣台中地方法院併案審理
    ）係以竊取自用小客車加以解體為業，渠等竟均允以解體每部贓車新台幣（以下
    同）一千元至一千二百元不等之代價，受王聰庭僱用，戊○○、丙○○二人乃共
    同基於概括之犯意聯絡，自民國九十年五月二十一日起，在彰化縣彰化市○○路
    ○段四五０巷五十八之一號王聰庭所承租之處所，共同將王聰庭所竊得之車牌號
    碼八Ａ─０三三三號自用小客車（新寧股份有限公司所有，於九十年五月十八日
    上午七時許，在台中市○○區○○街遭竊）、ＤＪ─六四六五號自用小客車（己
    ○○所有，於九十年五月十八日上午十一時許，在台中市○○路一三四號前遭竊
    ）、Ｍ七─七四六九號自用小客車（蔡毓如所有，於九十年五月二十二日上午七
    時三十分許，在台中市○○路○段一五九巷五六弄四一之十三號前遭竊）、ＹＶ
    ─六八四三號自用小客車（乙○○所有，於九十年五月二十二日上午九時四十分
    許，在台中市○○區○○路與大墩七街路口遭竊）、Ｈ八─七七七０號自用小客
    車（甲○○所有，於九十年五月二十二日下午五時許，在台中市○○區○○路與
    市○○○路路口遭竊）及三Ｊ─一五二七號自用小客車（丁○○所有，於九十年
    五月二十二日下午五時二十分許，在台中市○區○○路三段一號旁遭竊）等多部
    來源不明之贓車予以解體寄藏，並將上開自用小客車之引擎號碼及車身條碼予以
    磨損，藉以湮滅關係王聰庭竊盜案件之證據。嗣於九十年五月二十二日下午五時
    三十分許，戊○○、丙○○二人正在上址拆解車牌號碼ＹＶ─六八四三號自用小
    客車，為警當場查獲，並扣得王聰庭所提供之解體汽車用工具一批。
二、案經彰化縣警察局移送臺灣彰化地方法院檢察署檢察官偵查起訴。
    理      由
一、訊據被告戊○○及丙○○二人固均坦承於右揭時、地受同案被告王庭聰之僱用拆
    解竊得之贓車之事實不諱，惟均矢口否認知悉渠等所拆解之車為贓車及有湮滅關
    係他人刑事被告案件之證據之情事，均辯稱：王聰庭跟我們說那些車是因為保險
    費沒繳納，所以被保險公司牽回來解體，我們雖覺得有點怪怪的，但並不知道是
    贓車，引擎號碼及車身號碼均係王聰庭磨掉的，並不是我們磨的云云。惟查，右
    揭事實業據被害人新寧股份有限公司之童志賢、己○○、蔡毓如、乙○○、甲○
    ○及丁○○指述甚詳，核與證人吳瑞楹證述情節相符，且被告丙○○於警訊及檢
    察官訊問時自承：我懷疑這些車都很新，但不確定是失竊車，贓車上各處條碼被
    撕毀及引擎號碼被毀損是我與戊○○所為；看到車子這麼新我覺得很奇怪，王聰
    庭說車子是報廢的，是王聰庭叫我磨掉車身號碼、引擎號碼等語；被告戊○○於
    警訊及檢察官訊問時分別供稱：我心裡懷疑所拆解的自小客車都是失竊的車輛；
    警方臨檢現場所有被拆解之贓車之引擎號碼及車身所有之條碼均被毀損是我所為
    ；看到所拆的車子這麼新，有覺得奇怪，本不想做了，但就被抓到，我有磨損引
    擎號碼、車身條碼等語，又被告二人所拆解之自用小客車若非贓車，則為何會如
    此新且非撞毀即將之拆解，且又須將引擎號碼及車身條碼均磨損，是以被告二人
    辯稱：不知所拆解之自用小客車為贓車且未將引擎號碼及車身條碼磨損云云，顯
    與常情相違，均不足採信，此外並有彰化縣警察局暫時保管據三紙、贓物認領保
    管單一紙、查詢車輛認可資料二紙、車籍作業系統─集中查詢基本詳細資料一紙
    、房屋租賃契約書一份及照片五張在卷可稽，復有解體汽車用工具一批扣案可資
    佐證，是以本件事證已臻明確，被告戊○○、丙○○二人犯行均堪認定。
二、核被告戊○○、丙○○二人所為，均係犯刑法第三百四十九條第二項之寄藏贓物
    罪及同法第一百六十五條之湮滅刑事證據罪。被告二人就上開寄藏贓物及湮滅刑
    事證據犯行，有犯意之聯絡及行為之分擔，皆為共同正犯。被告二人先後多次寄
    藏贓物及湮滅刑事證據犯行，時間緊接，犯罪構成要件相同，顯均係基於概括之
    犯意反覆為之，應各依連續犯論以一罪並均依法加重其刑。被告二人以一解體行
    為，同時觸犯上開寄藏贓物及煙滅刑事證據二罪名，係一行為同時觸犯二罪名，
    為想像競合犯，應依刑法第五十五條之規定，從一重之寄藏贓物罪處斷。爰審酌
    被告二人犯罪之動機、目的、手段、所生危害及犯罪後之態度等一切情狀，各量
    處如主文所示之刑。至於扣案之解體汽車用工具一批，雖為供被告二人解體汽車
    用之工具，惟被告二人否認為渠等所有，辯稱：係王聰庭所提供等語，因無證據
    足以證明為被告二人所有，故不併予宣告沒收，附此敘明。
據上論斷，應依刑事訴訟法第二百九十九條第一項前段，刑法二十八條、第三百四十
九條第二項、第一百六十五條、第五十六條、第五十五條，罰金罰鍰提高標準條例第
一條前段，判決如主文。
中      華      民      國    九十      年      十      月     十六     日
                                        臺灣彰化地方法院刑事第二庭
                                            法      官
右正本證明與原本無異。
如不服本判決，應於判決送達後十日內，向本院提出上訴狀（須附繕本）。
告訴人或被害人對於判決如有不服具備理由請求檢察官上訴者，其上訴期間之計算係
以檢察官收受判決正本之日期為準。
刑法第三百四十九條
刑法第一百六十五條


司法院資訊處製作；財團法人民間司法改革基金會備份。
